【裁判字號】    90,易,1229
【裁判日期】    900629
【裁判案由】    竊盜等
【裁判全文】
臺灣桃園地方法院刑事判決                          九十年度易字第一二二九號
    公  訴  人  臺灣桃園地方法院檢察署檢察官
    被      告  甲○○冒名薛.
右列被告因竊盜案件，經檢察官提起公訴（九十年度偵字第四六五八號），本院判決
如左‥
    主  文
甲○○竊盜，處罰金貳仟元，如易服勞役以參佰元折算壹日；又偽造署押，足以生損
害於他人，處有期徒刑參月，如易科罰金以參佰元折算壹日，桃園縣警察局大園分局
九十年三月十二日警訊筆錄末頁所附「薛玉珠」署名及指印各壹枚及台灣桃園地方法
院檢察署檢察官九十年三月十三日偵訊筆錄末頁「薛玉珠」署名壹枚均沒收。
    事  實
一、甲○○意圖為自己不法之所有，於民國（下同）九十年三月十二日十八時三十分
    許，在桃園縣蘆竹鄉○○路○段一一二號台茂特易購購物中心購物時，順手竊取
    該公司所有價值新台幣七百九十元之伸縮褲一件藏於身上，行至出口處時觸動該
    購物中心之防盜警鈴因而事跡敗露，旋為該公司人員彭玉欽呼叫保全人員王麗雅
    前來並報警處理。詎施女為脫免責任，意又基於偽造署押之犯意，接續於九十年
    三月十二日在桃園縣警察局大園分局警訊筆錄末頁偽簽「薛玉珠」署名並捺指印
    ，於九十三年三月十三日在台灣桃園地方法院檢察署檢察官偵訊筆錄末頁偽簽「
    薛玉珠」之署名，足生損害於薛玉珠。
二、案經桃園縣警察局大園分局移報臺灣桃園地方法院檢察官偵查起訴。
    理  由
一、右開事實，訊據被告甲○○矢口否認，辯稱：伊沒有偷，且薛玉珠之名諱係其在
    大陸地區二十多年前所用之姓名，云云。惟右揭竊盜事實，業經證人王麗雅、黃
    漪潔證述明確，至堪認定，不容其空言否認。至冒用薛玉珠姓名一節，若其言屬
    實，則該姓名已二十多年未曾使用，且其復稱入境來台亦係用甲○○之姓名申請
    旅行證，足徵「薛玉珠」之名諱在其主觀上已非屬其使用之姓名而應係指另一人
    ，故其就此所辯無非卸責之詞，不足採信，此外復有其簽署薛玉珠姓名及捺指印
    之桃園縣警察局大園分局九十年三月十三日警訊筆錄及桃園地檢署九十年三月十
    三日偵訊筆錄在卷可稽，事證亦明，亦堪認定。
二、核被告所為係犯刑法第三百二十條第一項之竊盜罪及同法第二百十七條第一項之
    偽造署押罪。其分別於警訊筆錄及檢察官偵訊筆錄二次偽造署押，係接續犯，為
    單一罪。又所犯上開二罪，犯意各別，行為互異，應予分論併罰。爰審酌被告犯
    罪之動機、目的、手段及其品性、生活狀況、智識程度、犯罪所生之損害、犯罪
    後態度等一切情狀，量處如主文所示之刑並罰金部份諭知易服勞役之折算標準，
    有期徒刑部份諭知易科罰金之折算標準，以資懲儆。
三、桃園縣警察局大園分局九十年三月十二日警訊筆錄末頁所附「薛玉珠」署名及指
    印各一枚及台灣桃園地方法院檢察署檢察官九十年三月十三日偵訊筆錄末頁「薛
    玉珠」署名一枚均沒收。
據上論斷，應依刑事訴訟法第二百九十九條第一項前段、刑法第三百二十條第一項、
第二百十七條、第二百十九條、第四十一條第一項，罰金罰鍰提高標準條例第一條、
第二條前段，判決如主文。
本案經檢察官黃智勇到庭執行職務。
中      華      民      國      九十      年    六      月    二十九   日
                                臺灣桃園地方法院刑事第一庭
                                    法  官      潘          政         宏
右正本證明與原本無異。
如不服本判決，應於判決送達後十日內向本院提出上訴狀( 應附繕本 )，上訴於臺灣
高等法院。
                                    書記官      王          月          香
中        華        民        國       九十       年   七   月    三    日
附錄論罪科刑法條：
刑法第三百二十條
意圖為自己或第三人不法之所有，而竊取他人之動產者，為竊盜罪，處五年以下有期
徒刑、拘役或五百元以下罰金。
意圖為自己或第三人不法利益，而竊佔他人之不動產者，依前項之規定處斷。
前二項之未遂犯罰之。
刑法第二百十七條
偽造印章、印文或署押，足以生損害於公眾或他人者，處三年以下有期徒刑。
盜用印章、印文或署押，足以生損害於公眾或他人者，亦同。
刑法第二百十九條
偽造之印章、印文或署押，不問屬於犯人與否，沒收之。


司法院資訊處製作；財團法人民間司法改革基金會備份。
